臺灣高等法院高雄分院民事裁定　　　　 100年度家抗字第30號
抗　告　人　謝秀菊
相　對　人　陳建銘
上列當事人間請求剩餘財產分配事件，對於中華民國100 年9 月
5 日臺灣高雄地方法院100 年度補字第287 號裁定提起抗告，本
院裁定如下：
    主  文
原裁定關於核定抗告人請求剩餘財產分配部分之訴訟標的價額部
分廢棄，發回臺灣高雄地方法院。
    理  由
一、抗告意旨略以：抗告人因非財產權關係（請求離婚）及財產
    權關係（追加請求剩餘財產分配）而起訴，原裁定法院認抗
    告人未據繳納起訴裁判費，並依抗告人主張剩餘財產分配部
    分訴之聲明內容，暫先核定其訴訟標的價額為新台幣（下同
    ）7,000,000 元，命抗告人補繳裁判費73,300元（計算式：
    3,000 元+70,300 元＝73,300元）。惟有關離婚部分之裁判
    費，抗告人已於起訴時繳納，至剩餘財產分配部分，抗告人
    請求剩餘財產分配金額為300,000 元，請求廢棄原裁定等語
    。
二、按訴訟進行中所為之裁定，除別有規定外，不得抗告，民事
    訴訟法第483 條定有明文。又訴訟標的之價額，由法院核定
    ，又此核定得為抗告，此觀同法第77條之1 第1 項、第4 項
    之規定自明。經查：(一)抗告人於原審提出之請求剩餘財產分
    配請求起訴狀內，其聲明記載「剩餘財產分配請求權」，並
    未記載請求之金額，雖於書狀內載預估其得請求350 萬元，
    但又表明請法院鑑定房地實際價格，足認其並未明確主張其
    得請求金額，嗣於抗告狀已表明其請求剩餘財產分配之金額
    為300,000 元，此為原審未及審酌之事項，從而法院自應以
    此金額核定其訴訟費用。故原裁定關於暫先核定抗告人請求
    剩餘財產分配之訴訟標的價額為7,000,000 元部分，自有未
    當，此部分抗告為有理由，應由本院將原裁定此部分廢棄，
    發回臺灣高雄地方法院另為適法之處理。(二)另原裁定關於抗
    告人請求離婚命補繳裁判費部分，因抗告人既已繳納，有收
    據可按，抗告人就此部分，自無庸再繳納，併此明。
三、據上論結，本件抗告為有理由，依民事訴訟法第495 條之1
    第1 項、第450 條，裁定如主文。
中    華    民    國  100     年    10    月    28    日
                              民事第五庭
                                  審判長法官 簡色嬌
                                  法      官 郭慧珊
                                  法      官 黃科瑜
以上正本證明與原本無異。
如不服本裁定應於送達後10日內向本院提出再抗告狀（並按他造
當事人之人數附繕本），並繳納再抗告費新台幣1,000元。
再為抗告僅得以適用法規顯有錯誤為理由，並應委任律師為代理
人。如委任律師提起抗告者，應一併繳納抗告費。
中    華    民    國   100    年    10    月    31    日
                                  書  記  官 彭筱瑗
附註：
抗告人之配偶、三親等內之血親、二親等內之姻親，或抗告人為
法人、中央或地方機關時，其所屬專任人員具有律師資格並經法
院認適當者，亦得為第三審代理人。
抗告人或其法定代理人具有律師資格者及前項情形，應於提起抗
告或委任時釋明之。